臺灣屏東地方法院刑事判決　　　　　　　　　　　　九十一年度交訴字第一九號
　　公　訴　人　臺灣屏東地方法院檢察署檢察官
　　被　　　告　乙○○
右列被告因公共危險等案件，經檢察官提起公訴（九十一年度偵字第二一七八號），
本院判決如左：
     主  文
乙○○駕駛動力交通工具肇事，致人受傷而逃逸，處有期徒刑壹年，緩刑參年。
被訴業務過失傷害部分不受理。
     事  實
乙○○於民國九十一年四月二十一日下午一時三十分許，酒後（肇事後一小時餘，經
檢測其吐氣所含酒精成份單位數值為每公升○‧三八毫克）業務上駕駛車號六Ｋ—四
六七五號小貨車，沿屏東縣九如鄉○○路由南往北方向行駛，途經該路二段九十八號
前與成功二街之丁字交岔路口時，因未顯示方向燈即遽然右轉之過失，擦撞騎駛車號
ＷＪＶ—九三五號機車之甲○○，其車右後輪並碾壓過甲○○左小腿，致甲○○受有
左脛骨及腓骨開放截斷性骨折之傷害（業務過失傷害部分據撤回告訴，詳下述）。乙
○○肇事後，不唯未停車查看救助，反而起意加速逃逸，惟經目擊路人吳明德抄記車
號報警，而於當日稍後循線查獲。
     理  由
壹、有罪部分（肇事遺棄）：
一、訊據被告乙○○矢口否認前揭肇事後逃逸之事實，辯稱：伊不知有擦撞到其他車
    輛或有輾壓過被害人云云。惟查，本件車禍之發生及被告肇事後逃逸之經過，據
    告訴人甲○○告訴與目擊證人吳明德指證歷歷，除有道路交通事故調查報告表可
    稽外，並經公訴人履勘現場調查確認肇事因素無誤，制有勘驗筆錄及現場暨車損
    照片可佐。而告訴人因被告所肇致之本件車禍受有前述傷害，亦有國仁醫院診斷
    證明書一紙足憑。被告所駕駛之肇事車輛為一重僅約二‧六公噸餘之框式小貨車
    ，其擦撞機車並輾壓人體小腿而過，車上駕駛人殆無毫無知覺之可能，所辯不知
    情云云，要為委罪之詞，洵無可採，本件事證明確，應予依法論科。
二、核被告所為，係犯第一百八十五條之四之駕駛肇事致人受傷而逃逸罪。爰審酌被
    告雖無不良素行，且已賠償告訴人之損害，然其酒後駕車肇事復遺棄告訴人而逃
    逸，情節重大，犯後猶飾詞圖卸，態度不佳，考量公訴人請求嚴懲之建議等一切
    情狀，量處如主文所示之刑。又查被告前未曾受有期徒刑以上刑之宣告，有臺灣
    屏東地方法院檢察署刑案資料查註紀錄表及本院全國前案紀錄表可參，其一時失
    慮未及深思致罹刑章，經此教訓，當知警惕，信無再犯之虞，本院認其所受刑之
    宣告以暫不執行為適當，併宣告緩刑三年，以啟自新。
貳、不受理部分（業務過失傷害）：
一、公訴意旨另以：被告受僱商號以駕駛車輛載運施工材料為附隨業務，其前揭駕車
    過失傷害甲○○之行為，案經甲○○告訴，因認其涉有刑法第二百八十四條第二
    項前段之業務過失傷害罪嫌。
二、按告訴乃論之罪，告訴人於第一審辯論終結前，得撤回其告訴；告訴經撤回者，
    法院應諭知不受理之判決，刑事訴訟法第二百三十八條第一項及第三百零三條第
    三款定有明文。
三、被告因前揭過失傷害案件，經檢察官提起公訴，認其係犯刑法第二百八十四條第
    二項前段之業務過失傷害罪，依同法第二百八十七條前段規定，須告訴乃論。茲
    據告訴人於本院審理中，當庭撤回其告訴，揆諸前開說明，應為不受理判決之諭
    知。
據上論斷，應依刑事訴訟法第二百九十九條第一項前段、第三百零三條第三款，刑法
第一百八十五條之四、第七十四條第一款，判決如主文。
中      華 民      國      九十一      年     七    月     十八    日
                                      臺灣屏東地方法院刑事第三庭
                                          法  官    蔡憲德
右正本證明與原本無異。
如不服本判決應於收受本判決送達後十日內向本院提出上訴書狀，其未敘述上訴理由
者，並得於提起上訴後十日內向本院補提理由書狀（均須按他造當事人之人數附繕本
 ）「切勿逕送上級法院」
                                          書記官    林鴻仁
中    華    民    國     九十一      年      七      月       十九      日
附錄本案論罪科刑法條
刑法第一百八十五條之四：
駕駛動力交通工具肇事，致人死傷而逃逸者，處六月以上五年以下有期徒刑。
